# 谁有认缴下首次出资的验资报告？

提问人：chengangcpa 时间：2017-11-29 20:59:49
谁有认缴下首次出资的验资报告？

回答人：chenyiwei
1602 号验资准则指南中后附的报告参考格式中，“2.适用于拟设立有限责任公司股东分次出资首次验资”可以参照适用于你说的情况。